【裁判字號】    99,交聲,615
【裁判日期】    990521
【裁判案由】    違反道路交通管理處罰條例聲明異議
【裁判全文】
臺灣桃園地方法院刑事裁定             99年度交聲字第615號
原處分機關  交通部公路總局新竹區監理所中壢監理站
異  議  人
即受處分人  甲○○
上列異議人即受處分人因違反道路交通管理處罰條例案件，不服
交通部公路總局新竹區監理所中壢監理站中華民國99年4 月23日
壢監裁字第裁53-RA0000000號違反道路交通管理事件裁決書所為
之處分，聲明異議，本院裁定如下：
    主  文
異議駁回。
    理  由
一、原處分意旨略以：異議人即受處分人甲○○（下稱異議人）
    於99年2 月27日12時24分許，駕駛車號W6-1121 號自用小客
    車，行經萬瑞快速公路11公里處，因汽車行駛快速公路速度
    超過規定最高速限（未滿20公里），經原處分機關即交通部
    公路總局新竹區監理所中壢監理站依道路交通管理處罰條例
    第33條第1 項第1 款及第63條第1 項之規定，裁處異議人罰
    鍰新臺幣（下同）3,000 元及記違規點數1 點。
二、本件異議意旨略以：異議人對上開違規事實並不爭執，但因
    伊不熟悉路段，以為當時仍在高速公路上行駛，保持時速90
    公里左右之速度行駛，以致於發生超速之情形，冀可以考量
    伊不熟悉路段及從未拿過超速罰單等情，從輕處罰，為此聲
    明異議等語。
三、按汽車行駛於高速公路、快速公路或設站管制之道路，不遵
    使用限制、禁止、行車管制及管理事項之管制規則，而行車
    速度超過規定之最高速限或低於規定之最低速限者，處汽車
    駕駛人3,000 元以上6,000 元以下罰鍰，並記違規點數1 點
    ，道路交通管理處罰條例第33條第1 項第1 款、第63條第 1
    項第1 款分別定有明文。
四、查異議人於99年2 月27日12時24分許，駕駛車號W6-1121 號
    自用小客車，行經萬瑞快速公路11公里處之時速為93公里，
    超過規定最高速限（時速80公里）13公里之違規事實並不爭
    執，並有違規照片1 幀及原舉發單1 紙附卷可佐，是異議人
    前開違規事實，堪以認定。從而，原處分機關依道路交通管
    理處罰條例第33條1 第1 項第1 款、第63條第1 項之規定，
    裁處異議人罰鍰3,000 元並記違規點數1 點之處分，自屬合
    法，且觀諸原處分機關所為3,000 元之罰緩處分，並未逾越
    裁量權限，亦無不當裁量之情形，該處分亦屬正當。異議人
    雖以原處分機關可否考量伊不熟悉路段及從未拿過超速罰單
    等情，從輕處罰云云為其異議理由。惟依道路交通管理處罰
    條例第33條第1 項第1 款及第63條第1 項之規定可知，針對
    超速之違規駕駛人，處分機關應處以3,000 元以上6,000 元
    以下罰鍰，並記違規點數1 點，行政機關不得逾越此範圍處
    罰，而須於此範圍內為裁量，是本件異議人之違規事實既明
    確已如前述，則原處分機關依法裁處異議人最低罰鍰3,000
    元及記違規點數1 點，尚無逾越裁量或其他違法裁量之情形
    ，已如前述，異議人以上詞為異議理由，自不足採，應予駁
    回。
五、應依道路交通管理處罰條例第87條第2 項、道路交通案件處
    理辦法第19條，裁定如主文。
中    華    民    國    99    年    5     月    21    日
                  交通法庭法  官  蔡羽玄
以上正本證明與原本無異。
如不服本裁定，應於裁定送達後5 日內向本院提出抗告狀。
                          書記官  陳玉芳
中    華    民    國    99    年    5     月    28    日

司法院資訊處製作；財團法人民間司法改革基金會備份。
